臺灣新北地方法院板橋簡易庭小額民事判決
　　　　　　　　　　　　　　　　　 110年度板小字第2707號

原　　　告　旺旺友聯產物保險股份有限公司

法定代理人　劉自明　
訴訟代理人　黃國興　
　　　　　　蔡文桐　
　　　　　　劉育辰　
被　　　告　田少儀　
上列當事人間請求侵權行為損害賠償事件，本院於民國110年10
月8日言詞辯論終結，判決如下：
    主      文
被告應給付原告新臺幣4,107元，及自民國110年7月24日起至清
償日止，按週年利率5%計算之利息。
原告其餘之訴駁回。
訴訟費用新臺幣1,000元，由被告負擔新臺幣530元，餘由原告負
擔。
本判決原告勝訴部分得假執行。
    事實及理由
一、原告主張：被告於民國108年6月23日下午3時27分許，駕駛
    車牌號碼000-0000號自用小貨車，行經新北市○○區○○路
    0段000巷○000000號燈桿處，因在未劃分向線或分向限制線
    之路段未靠右行駛，而與由原告承保車體損失險、訴外人許
    志瑋駕駛訴外人鄭秀琴所有之車牌號碼000-0000號自用小客
    車（下稱系爭車輛）發生碰撞，致系爭車輛受損。經修復後
    ，原告依約賠付車體修復費用新臺幣（下同）7,760元（工
    資1,125元、烤漆1,950元、零件4,685元），並已理賠完畢
    。為此，爰依保險代位及侵權行為損害賠償之法律關係，請
    求被告賠償損害等語。並聲明：被告應給付原告7,760元，
    及自起訴狀繕本送達翌日起至清償日止，按週年利率5%計算
    之利息。
二、被告則以：伊不否認有過失，但伊已禮讓系爭車輛駕駛人許
    志瑋，許志瑋未避免車禍發生，亦有過失等語，資為抗辯。
    並聲明：原告之訴駁回。
三、法院之判斷：
 ㈠ 按因故意或過失，不法侵害他人之權利者，負損害賠償責任
    ；汽車、機車或其他非依軌道行駛之動力車輛，在使用中加
    損害於他人者，駕駛人應賠償因此所生之損害，民法第184
    條第1項前段、第191條之2前段分定明文。又按被保險人因
    保險人應負保險責任之損失發生，而對於第三人有損失賠償
    請求權者，保險人得於給付賠償金額後，代位行使被保險人
    對於第三人之請求權。但其請求之金額，以不逾賠償金額為
    限，保險法第53條第1項亦著有明文。原告主張被告於上開
    時、地駕駛前揭車輛，因於未劃分向線或分向限制線之路段
    未靠右行駛，與系爭車輛發生碰撞，致系爭車輛受損之事實
    ，業據提出新北市政府警察局道路交通事故當事人登記聯單
    暨初步分析研判表、系爭車輛行車執照影本、北智捷汽車股
    份有限公司（下稱北智捷公司）出具之估價單及統一發票、
    理賠計算書、賠償給付同意書為證，並據本院依職權向新北
    市政府警察局三峽分局調閱本件道路交通事故卷宗，經核無
    訛，且為被告所不爭執，是依本院調查證據之結果，堪認原
    告前開主張為真正。準此，原告依侵權行為損害賠償及保險
    代位之規定，請求被告賠償系爭車輛之修復費用，洵屬有據
    。
 ㈡ 另按當事人主張有利於己之事實者，就其事實有舉證之責任
    ，民事訴訟法第277條前段定有明文。被告雖抗辯系爭車輛
    駕駛人許志瑋亦與有過失，然為原告所否認，參以系爭車輛
    駕駛人許志瑋於警詢時陳稱：伊當時於介壽路1段往土城方
    向行駛，於介壽路1段276巷右轉進去，嗣即看到1台貨車從
    對向開過，對方車速有點快，伊車速因為比較慢，所以對方
    就擦撞過來；伊以為對方不會擦撞到，因為對方右邊還有空
    間，但對方沒有往右邊就擦撞系爭車輛等語；被告於警詢時
    陳稱：伊當時於介壽路1段276巷往介壽路1段方向行駛，看
    到系爭車輛從對向開過來，伊發現後照鏡會撞到對方，於是
    靠右行駛同時踩煞車，嗣仍撞到系爭車輛後照鏡等語，另觀
    諸卷附道路交通事故現場圖暨現場照片，足見系爭車輛距離
    右側禁止臨時停車線僅隔0.6公尺至0.8公尺，並呈現趨近筆
    直之靜止狀態，被告駕駛前開車輛與其右側禁止臨時停車線
    之距離顯大於系爭車輛與其右側禁止臨時停車線之距離，被
    告駕駛前開車輛車頭亦呈現向右偏移之情狀，由此可見，被
    告行駛於未劃分向線或分向限制線之路段，疏未靠右行駛，
    嗣見許志瑋駕駛系爭車輛自對向駛近，雖有即時向右偏行，
    然其向右偏行之幅度仍有未足，始與系爭車輛後照鏡發生碰
    撞無訛，被告空言辯稱其已禮讓系爭車輛，系爭車輛駕駛人
    許志瑋未防止本件事故之發生亦與有過失，然未舉證以實其
    說，難認可採。況稽之新北市政府警察局道路交通事故初步
    分析表亦記載：「田少儀駕駛車牌號碼000-0000號自用小貨
    車疑在未劃分向線或分向限制線之道路，未靠右行駛。許志
    瑋駕駛車牌號碼000-0000號自用小客車，尚未發現肇事因素
    」，益徵許志瑋之駕駛行為並非本件事故發生之原因，被告
    抗辯許志瑋亦與有過失，要屬無據。
 ㈢ 復按物被毀損時，被害人除得依民法第196條請求賠償外，
    並不排除民法第213條至第215條之適用。依民法第196條請
    求賠償物被毀損所減少之價額，得以修復費用為估定之標準
    ，但以必要者為限（例如：修理材料以新品換舊品，應予折
    舊）。被害人如能證明其物因毀損所減少之價額，超過必要
    之修復費用時，就其差額，仍得請求賠償【最高法院77年度
    第9次民事庭會議決議㈠可資參照】。查系爭車輛修復費用
    為7,760元（工資1,125元、烤漆1,950元、零件4,685元），
    有北智捷公司出具之估價單及統一發票存卷可參。惟該修復
    費用中零件部分既係以新品更換舊品，則應扣除折舊後計算
    其損害。復依行政院財政部發布之「固定資產耐用年數表」
    規定，汽車如非屬運輸業用客車、貨車，其耐用年數為5年
    ，並依同部訂定之「固定資產折舊率表」規定，耐用年數5
    年依定率遞減法之折舊率為千分之369，其最後1年之折舊額
    ，加歷年折舊累計額，其總和不得超過該資產成本原額10分
    之9。準此，系爭車輛於105年3月出廠，有系爭車輛行車執
    照影本乙紙在卷足憑，至事故發生之108年6月23日，系爭車
    輛之實際使用年數為3年4個月，故原告就零件部分得請求之
    金額應以1,032元為限（計算式如附表），加計毋庸折舊之
    工資1,125元、烤漆1,950元，共4,107元，即為原告得請求
    被告賠償之修理費用。
四、綜上所述，原告基於保險代位及侵權行為損害賠償之法律關
    係，請求被告給付4,107元，及自起訴狀繕本送達翌日即110
    年7月24日起至清償日止，按週年利率5%計算之利息，為有
    理由，應予准許，逾此範圍之請求，為無理由，應予駁回。
五、本件事證已臻明確，兩造其餘之攻擊防禦方法及所提證據，
    於判決結果不生影響，爰不一一論列，併此敘明。
六、本件係適用小額訴訟程序所為被告敗訴之判決，爰依職權宣
    告假執行，並確定本件訴訟費用額為原告已繳納之第一審裁
    判費1,000元，由被告負擔530元，餘由原告負擔。
中　　華　　民　　國　 110　　年　　10　　月　　29　　日
                  臺灣新北地方法院板橋簡易庭
                            法  官  施函妤
以上為正本係照原本作成。
如不服本判決，應於送達後20日內，向本院提出上訴狀並表明上
訴理由，如於本判決宣示後送達前提起上訴者，應於判決送達後
20日內補提上訴理由書（須附繕本）。
中　　華　　民　　國　 110　　年　　11　　月　　1　　日
                            書記官  吳昌穆
附錄：
一、民事訴訟法第436條之24第2項：
    對於小額程序之第一審裁判上訴或抗告，非以其違背法令為
    理由，不得為之。
二、民事訴訟法第436條之25：
    上訴狀內應記載上訴理由，表明下列各款事項：
    (一)原判決所違背之法令及其具體內容。
    (二)依訴訟資料可認為原判決有違背法令之具體事實。
三、民事訴訟法第471 條第1 項：（依同法第436 條之32第2 項
    規定於小額事件之上訴程序準用之）
    上訴狀內未表明上訴理由者，上訴人應於提起上訴後二十日
    內，提出理由書於原第二審法院；未提出者，毋庸命其補正
    ，由原第二審法院以裁定駁回之。
附表：
折舊時間           金額
第1年折舊值        4,685×0.369=1,729
第1年折舊後價值    4,685-1,729=2,956
第2年折舊值        2,956×0.369=1,091
第2年折舊後價值    2,956-1,091=1,865
第3年折舊值        1,865×0.369=688
第3年折舊後價值    1,865-688=1,177
第4年折舊值        1,177×0.369×(4/12)=145
第4年折舊後價值    1,177-145=1,032